臺灣臺中地方法院刑事判決　
111年度軍侵訴字第6號
公  訴  人  臺灣臺中地方檢察署檢察官
被      告  林耀呈



選任辯護人  俞力文律師
            呂承翰律師
上列被告因妨害性自主罪案件，經檢察官提起公訴（111年度軍
偵字第18號），被告於準備程序中就被訴事實為有罪之陳述，經
告知簡式審判程序之旨，並聽取公訴人、被告、辯護人之意見後
，本院合議庭裁定由受命法官獨任進行簡式審判程序，判決如下
：
    主    文
甲○○犯現役軍人對於十四歲以上未滿十六歲之女子為性交罪，處
有期徒刑伍月。
　　犯罪事實及理由
壹、本案被告甲○○所犯者為刑事訴訟法第273條之1第1項所定死
    刑、無期徒刑、最輕本刑為3年以上有期徒刑以外之罪，且
    非高等法院管轄之第一審案件，而被告就被訴事實為有罪之
    陳述，經告知簡式審判程序之旨，並聽取被告及檢察官之意
    見後，本院合議庭裁定由受命法官獨任改行簡式審判程序，
    是本案之證據調查，依刑事訴訟法第273條之2規定，不受同
    法第159條第1項、第161條之2、第161條之3、第163條之1及
    第164條至第170條等規定之限制，合先敘明。
貳、程序部分
一、按本法所稱性侵害犯罪，係指觸犯刑法第221條至第227條、
    第228條、第229條、第332條第2項第2款、第334條第2項第2
     款、第348條第2項第1款及其特別法之罪；又因職務或業務
    知悉或持有性侵害被害人姓名、出生年月日、住居所及其他
    足資識別其身分之資料者，除法律另有規定外，應予保密。
    警察人員必要時應採取保護被害人之安全措施。行政機關、
    司法機關及軍法機關所製作必須公示之文書，不得揭露被害
    人之姓名、出生年月日、住居所及其他足資識別被害人身分
    之資訊，性侵害犯罪防治法第2條第1項、第12條定有明文。
    本案檢察官所起訴罪名屬性侵害犯罪防治法所稱之性侵害犯
    罪，因本院所製作之本案判決係屬必須公示之文書，為避免
    被害人身分遭揭露，依上開規定，對於足資識別被害人A女
    身分之資訊，均予以隱匿，僅以如上之代號稱之，合先敘明
    。
二、按現役軍人非戰時犯下列之罪者，依刑事訴訟法追訴、處罰
    ：一、陸海空軍刑法第44條至第46條及第76條第1項；二、
    前款以外陸海空軍刑法或其特別法之罪，軍事審判法第1條
    第2項定有明文。而軍事審判法所稱「戰時」，謂抵禦侵略
    而由總統依憲法宣告作戰之期間；戰爭或叛亂發生而宣告戒
    嚴之期間，視同戰時，軍事審判法第7條亦有明文。又現役
    軍人之犯罪，除犯軍法應受軍事裁判者外，仍應依刑事訴訟
    法追訴、處罰，刑事訴訟法第1條第2項亦有明文。次按現役
    軍人犯刑法妨害性自主罪章之罪，除本法另有規定外，依各
    該規定處罰；前項各罪，特別法另有規定者，從其規定，陸
    海空軍刑法第76條第1項第7款、第2項定有明文。經查，被
    告係於108年3月26日入伍，具有現役軍人身分等情，業據被
    告陳明在卷，此有被告個人兵籍資料查詢結果1份在卷可稽
    。復以本案被告被訴刑法妨害性自主罪，為陸海空軍刑法第
    76條第1項第7款所列之罪，犯罪發覺時亦在服役中，依首開
    規定，即應依刑事訴訟法規定追訴、處罰，是本案由臺灣臺
    中地方檢察署檢察官向本院提起公訴，本院依法自有審判權
    ，合先敘明。　　　　
參、本件犯罪事實及證據，除證據部分補充「被告甲○○於本院準
    備程序及審理時之自白」外，其餘均引用起訴書之記載（如
    附件）。
肆、論罪科刑：
一、核被告所為，係犯陸海空軍刑法第76條第1項第7款、刑法第
    227條第3項之現役軍人對於14歲以上未滿16歲之女子為性交
    罪。又被告先於111年2月22日12時許，在○○市○○區○○街與○○
    路交岔路口之○○公園公廁殘障廁所內，於徵得A女同意後，
    以其手指插入A女陰道性交得逞1次，復於同日13時47分起至
    15時17分許止，在址設○○市○○區○○巷000號○○汽車旅館000號
    房，於徵得A女同意後，以其陰莖插入A女陰道性交得逞1次
    ，此2次之性交行為，均係出於單一之犯意，於密切接近之
    時、地實施，侵害同一被害人即A女之相同法益，各行為之
    獨立性極為薄弱，依一般社會健全觀念，在時間差距上，難
    以強行分開，在刑法評價上，以視為數個舉動之接續犯行，
    合為包括之一行為予以評價，較為合理，故應論以接續犯之
    一罪。又被告本案所為，雖係故意對未滿18歲之少年犯罪，
    然因刑法第227條第3項之罪，已將被害人年齡設為處罰之特
    別規定，即無庸再依兒童及少年福利與權益保障法第112條
    第1項前段之規定加重其刑。另被告為上開犯行時，已逾18
    歲，亦無刑法第227條之1減免其刑規定之適用，併予敘明。
二、按犯罪之情狀顯可憫恕，認科以最低度刑仍嫌過重者，得酌
    量減輕其刑，刑法第59條定有明文。而所謂之「犯罪之情狀
    可憫恕」，與同法第57條規定科刑時應審酌之一切情狀，並
    非有截然不同之領域，於裁判上酌減其刑時，應就犯罪一切
    情狀（包括第57條所列舉之10款事項），予以全盤考量，審
    酌其犯罪有無可憫恕之事由，即有無特殊之原因與環境，在
    客觀上足以引起一般同情，以及宣告法定最低度刑，是否猶
    嫌過重等，以為判斷（最高法院95年度台上字第6157號判決
    要旨參照）。辯護人雖請求依刑法第59條減輕被告之刑責，
    惟查，被告僅係為滿足己身之性慾而為本案，並無其他特殊
    之原因或情境，且犯後亦未取得A女之母親即告訴人B女之諒
    解，難認有何情堪憫恕之處，自無刑法第59條之適用，附此
    敘明。　　
三、爰以行為人之責任為基礎，審酌被告明知A女年齡尚幼，於
    性智識及性自主決定能力均未臻成熟，竟未能克制自身情慾
    ，仍與A女為性交行為，影響A女之身心健全發展，所為實屬
    不該；並考量被告犯後坦承犯行之態度，可見其已有悔意；
    再參以被告除本案外，並無其他經法院論罪科刑之前科紀錄
    ，此有臺灣高等法院被告前案紀錄表附卷可參，足認其素行
    尚佳；又衡酌被告雖有和解之意願，惟與告訴人B女就和解
    金額無法達成共識而和解未果等情，此有刑事陳報狀可參；
    兼衡被告之犯罪動機、目的、手段、犯罪所生危害程度、告
    訴人B女對於本案之意見，暨被告自陳高職畢業，目前從軍
    ，經濟狀況普通，沒有未成年子女需扶養等一切情狀(見本
    院卷第67頁)，量處如主文所示之刑。
四、辯護人雖請求本院對被告為附條件緩刑之宣告云云。惟查，
    被告雖始終表示認罪之意，亦有意與告訴人B女和解，然被
    告所為已損及A女之身心健全發展，且告訴人B女猶未原諒被
    告所為，並表明不同意給予被告緩刑之機會(見本院卷第67
    頁)，而雙方迄仍未能達成和解或調解，被告尚未填補其行
    為所造成之損害，本院衡酌上開各情，認本案對被告所處之
    刑，並無以暫不執行為適當之情形，自不宜為緩刑之諭知，
    併此指明。
伍、沒收部分　　
　　扣案之IPHONE手機1支(無門號SIM卡)業經被告贈送予A女，
    已非被告所有之物，亦非被告本案所用之物，業據被告於本
    院審理時供承及證人A女於偵訊時證述在卷(見本院卷第66頁
    、軍偵卷第109頁)，且卷內亦無積極證據足資證明與本案有
    何關聯，自無從併予宣告沒收，併此敘明。
陸、據上論斷，依刑事訴訟法第273條之1第1項、第299條第1項
    前段、第310條之2，判決如主文。　
本案經檢察官廖育賢提起公訴，檢察官乙○○到庭執行職務。　
中　　華　　民　　國　　111 　年　　9 　　月　　8 　　日
                  刑事第五庭    法  官  魏威至
以上正本證明與原本無異。
如不服本判決應於收受送達後20日內向本院提出上訴書狀，並應
敘述具體理由；其未敘述上訴之理由者，應於上訴期間屆滿後20
日內向本院補提理由書（均須按他造當事人之人數附繕本）「切
勿逕送上級法院」。
告訴人或被害人如不服判決，應備理由具狀向檢察官請求上訴，
上訴期間之計算，以檢察官收受判決正本之日起算。
　　　　　　　　　　　　　　　　書記官　林鈺娟　　　　　
中　　華　　民　　國　　111 　年　　9 　　月　　8 　　日
附錄本案論罪科刑之法條：
中華民國刑法第227條
（未成年人）
對於未滿十四歲之男女為性交者，處 3 年以上 10 年以下有期
徒刑。
對於未滿十四歲之男女為猥褻之行為者，處 6 月以上 5 年以下
有期徒刑。
對於十四歲以上未滿十六歲之男女為性交者，處 7 年以下有期
徒刑。
對於十四歲以上未滿十六歲之男女為猥褻之行為者，處 3 年以
下有期徒刑。
第 1 項、第 3 項之未遂犯罰之。

陸海空軍刑法第76條
（戰時從重處罰）
現役軍人犯刑法下列之罪者，除本法另有規定外，依各該規定處
罰：
一、外患罪章第 109 條至第 112 條之罪。
二、瀆職罪章。
三、故意犯公共危險罪章第 173 條至第 177 條、第 185 條之
    1、第 185 條之 2、第 185 條之 4、第 190 條之 1 或第
    191 條之 1 之罪。
四、偽造文書印文罪章關於公文書、公印文之罪。
五、殺人罪章。
六、傷害罪章第 277 條第 2 項、第 278 條第 2 項之罪。
七、妨害性自主罪章。
八、在營區、艦艇或其他軍事處所、建築物所犯之竊盜罪。
九、搶奪強盜及海盜罪章。
十、恐嚇及擄人勒贖罪章。
前項各罪，特別法另有規定者，從其規定。
戰時犯前二項之罪者，得加重其刑至二分之一。

附件：
臺灣臺中地方檢察署檢察官起訴書
                                     111年度軍偵字第18號
　　被　　　告　甲○○　男　22歲（民國00年0月00日生）
　　　　　　　　　　　　住宜蘭縣○○鄉○○路0段000巷00號
                        送達：宜蘭三星郵政90704號信箱
　　　　　　　　　　　　國民身分證統一編號：Z000000000號
    選任辯護人  呂承翰 
上列被告因妨害性自主案件，已經偵查終結，認應該提起公訴，
茲將犯罪事實及證據並所犯法條分敘如下：
　　　　　　犯罪事實
一、甲○○現服役於陸軍○○地區指揮部戰車營第三聯，擔任陸軍裝
    甲兵，為現役軍人，其與代號AB000-A111135號之女子（真
    實姓名年籍住居資料詳卷，民國96年9月生，下簡稱A女）於
    民國111年1月中旬，透過臉書社團認識成為朋友，甲○○明知
    交往當時A女為國中2年級學生，為14歲以上、未滿16歲之女
    子，性觀念仍未臻成熟，並無完全之性自主能力，竟基於與
    未滿16歲女子為性交行為之接續犯意，於111年2月22日12時
    許，在○○市○○區○○街與○○路交岔路口之○○公園公廁殘障廁所
    內，於徵得A女同意後，以其手指插入A女陰道性交得逞1次
    ；於同日13時47分起至15時17分許止，在址設○○市○○區○○巷
    000號○○汽車旅館000號房，於徵得A女同意後，以其陰莖插
    入A女陰道性交得逞1次，嗣A女將上情轉知其母親即代號AB0
    00-A111135A號之人（真實姓名年籍住居資料詳卷，下簡稱B
    女），並經B女提出告訴，始查悉上情。
二、案經B女訴由臺中市政府警察局婦幼警察隊報告偵辦。
　　　　　　證據並所犯法條
一、證據清單及待證事實：
編號       證據名稱        待證事實 1 被告甲○○於警詢及本署偵查中之供述  坦承於上開時間、地點與被害人A女發生性交行為之事實。 2 證人即被害人A女於警詢及本署偵查中之證述 1、其與被告認識後曾告知被告年紀為14歲，就讀某某高中國中部2年級 2、被告於上開時間、地點與其發生性交行為之事實 3 告訴人B女於偵查中指訴 全部犯罪事實。 4 性侵害案件被害人代號與真實姓名對照表1紙 被告與被害人A女發生性行為時，被害人A女為14歲以上未滿16歲之人。 5 被害人案發地點現場自繪圖、案發地現場照片、○○汽車旅館旅客登記表 被告與被害人A女發生性行為之時間、地點。 6 臺中市性侵害案件減少被害人重複陳述作業訊前訪視紀錄表、性侵害犯罪事件通報表、○○醫療社團法人○○醫院受理疑似性侵害事件驗傷診斷書 被害人A女與被告發生性行為之事實。 7 被告所提與被害人A女之MESSENGER對話資料截圖 被告知悉被害人A女之出生年月日之事實。 
二、核被告甲○○所為，係犯陸海空軍刑法第76條第1項第7款、刑
    法第227條第3項之現役軍人對14歲以上未滿16歲之女子為性
    交罪嫌。又被告對被害人A女所為之2次性交行為，係在密切
    接近之一定時、地持續實施，屬一反覆、延續與被害人發生
    性交行為之意念，且侵害同一法益，為接續犯。
三、至告訴意旨雖認被告另涉有違反兒童及少年性剝削防制條例
    第32條第1項罪嫌，經查，訊據被告堅詞否認上情，質之被
    害人A女於警詢中陳稱：伊與被告為上開性交行為並無任何
    代價等語，另於偵查中陳稱：甲○○與伊發生性行為之前就將
    手機送給伊，該手機並非性行為之代價，足認被告與被害人
    A女發生性行為，並未給付被害人A女任何代價，亦難認被告
    構成兒童及少年性剝削防制條例第32條第1項之與未滿16歲
    之女子為有對價之性交行為罪嫌，惟此部分如成立犯罪，與
    前開起訴部分具有想像競合犯之裁判上一罪關係，為前開起
    訴效力所及，法院自得併予審理，爰不另為不起訴處分，附
    此敘明。
四、依刑事訴訟法第251條第1項提起公訴。
　  此　致
臺灣臺中地方法院
中　　華　　民　　國　 111　　年　　5 　　月　　18　　日
　　　　　　　　　　　　　檢　察　官  廖育賢
本件正本證明與原本無異
中　　華　　民　　國　 111　　年　　6 　　月　　1 　　日
                          書  記  官  林淑娟

所犯法條：　　
中華民國刑法第227條
（未成年人）
對於未滿十四歲之男女為性交者，處 3 年以上 10 年以下有期
徒刑。
對於未滿十四歲之男女為猥褻之行為者，處 6 月以上 5 年以下
有期徒刑。
對於十四歲以上未滿十六歲之男女為性交者，處 7 年以下有期
徒刑。
對於十四歲以上未滿十六歲之男女為猥褻之行為者，處 3 年以
下有期徒刑。
第 1 項、第 3 項之未遂犯罰之。
陸海空軍刑法第76條
（戰時從重處罰）
現役軍人犯刑法下列之罪者，除本法另有規定外，依各該規定處
罰：
一、外患罪章第 109 條至第 112 條之罪。
二、瀆職罪章。
三、故意犯公共危險罪章第 173 條至第 177 條、第 185 條之
    1、第 185 條之 2、第 185 條之 4、第 190 條之 1 或第
    191 條之 1 之罪。
四、偽造文書印文罪章關於公文書、公印文之罪。
五、殺人罪章。
六、傷害罪章第 277 條第 2 項、第 278 條第 2 項之罪。
七、妨害性自主罪章。
八、在營區、艦艇或其他軍事處所、建築物所犯之竊盜罪。
九、搶奪強盜及海盜罪章。
十、恐嚇及擄人勒贖罪章。
前項各罪，特別法另有規定者，從其規定。
戰時犯前二項之罪者，得加重其刑至二分之一。